【裁判字號】    97,易,179
【裁判日期】    970402
【裁判案由】    竊盜
【裁判全文】
臺灣屏東地方法院刑事判決               97年度易字第179號
公  訴  人  臺灣屏東地方法院檢察署檢察官
被      告  甲○○
上列被告因竊盜案件，經檢察官提起公訴（97年度偵字第280 號
），嗣被告於本院準備程序進行中先就被訴事實為有罪之陳述，
本院告知被告簡式審判程序之旨，並聽取當事人之意見後，裁定
改由受命法官獨任依簡式審判程序審理，判決如下：
    主  文
甲○○攜帶兇器竊盜，累犯，處有期徒刑捌月；又攜帶兇器竊盜
，累犯，處有期徒刑捌月，扣案之尖嘴鉗壹支沒收；又竊盜，累
犯，處有期徒刑肆月。應執行有期徒刑壹年陸月，扣案之尖嘴鉗
壹支沒收。
    事  實
一、甲○○前因竊盜案件，經本院以94年度簡上字第82號判決處
    有期徒刑10月確定，因違反毒品危害防制條例案件，經本院
    以94年度訴字第302 號判決，就其施用第一級毒品罪處有期
    徒刑1 年2 月，施用第二級毒品罪處有期徒刑7 月，嗣經檢
    察官就施用第一級毒品罪部分提起上訴（施用第二級毒品罪
    部分則先行確定），經臺灣高等法院高雄分院以94年度上訴
    字第946 號判決撤銷改判處有期徒刑1 年5 月確定，嗣經臺
    灣高等法院高雄分院以95年度聲字第204 號裁定就上開3 罪
    合併定應執行有期徒刑2 年8 月，復經同法院以96年度聲減
    字第665 號裁定減刑為應執行有期徒刑1 年4 月確定，於民
    國96年7 月16日執行完畢。詎仍不知悔改，意圖為自己不法
    之所有，基於竊盜之犯意，先後於下列時地，為下列竊盜犯
    行：
（一）於96年12月底某日晚上，在屏東市○○路99號前，以其所
      有之客觀上得以危害人生命、身體及安全，可供兇器使用
      之瑞士刀1 把（未扣案）插進丙○○所有之車牌號碼
      PYA-941 號機車鑰匙孔內，發動該機車而竊取之，供己代
      步使用；嗣於97年1 月1 日晚上6 時5 分許，其騎乘上開
      機車行經屏東縣九如鄉○○街80號前，為警盤查查獲。
（二）又於97年1 月3 日上午11時許，攜帶其所有之客觀上得以
      危害人生命、身體及安全，可供兇器使用之尖嘴鉗1 支，
      騎乘其朋友所有之車號L36-383 號機車，至邱櫻桃向水利
      局第七河川局承租之屏東縣里港鄉○○段農田（即里港大
      橋下河堤旁農田），竊取邱櫻桃所有、裝設在該處之電纜
      線1 批得手，再以前開機車載運至其位於屏東縣九如鄉○
      ○村○○街80號之住處內，以美工刀削去上開電纜線之外
      皮，欲將電纜線之裸銅線變賣得款花用。
（三）再於97年1 月3 日中午12時50分許，騎乘上開車號L36-38
      3 號機車至屏東縣九如鄉○○段○○道路旁之農地，徒手
      竊取乙○○所有放置在該處之鐵板1 塊，得手後以該機車
      載運至其上開住處。惟於同日下午1 時30分許，在其上開
      住處前，為警盤查查獲，警方並徵得其同意進入其住處內
      搜索，當場查獲其所竊得之已削皮之電纜線裸銅線1.5 公
      斤、未削皮之電纜線12公尺（已發還）及其用以行竊之前
      開尖嘴鉗1 支，另外扣得與其上開竊盜犯行無關之強力剪
      1 支及美工刀2 支，而查悉上情。
二、案經屏東縣警察局報告臺灣屏東地方法院檢察署檢察官偵查
    起訴。
    理  由
一、本案被告甲○○所犯竊盜等案件，均非法定刑為死刑、無期
    徒刑或最輕本刑3 年以上有期徒刑之罪，亦非高等法院管轄
    第一審之案件，而被告於本院準備程序中就被訴事實為有罪
    之陳述，本院合議庭乃裁定由受命法官獨任進行簡式審判程
    序。又簡式審判程序之證據調查，依刑事訴訟法第273 條之
    2 規定，不受同法第159 條第1 項審判外陳述排除之限制，
    再被告對於卷內之各項證據，亦不爭執證據能力，故卷內所
    列之各項證據，自得作為證據，先予敘明。
二、上揭事實，業據被告於本院坦承不諱，核與證人即被害人乙
    ○○、丙○○、邱櫻桃於警詢中證述之情節相符，並有扣押
    筆錄、扣押物品目錄表、贓物認領保管單及相片等在卷可稽
    ，復有尖嘴鉗1 支扣案可佐，被告之自白顯與事實相符，堪
    可採信。本件事證明確，應予依法論科。
三、按刑法第321 條第1 項第3 款之攜帶兇器竊盜罪，係以行為
    人攜帶兇器竊盜為其加重條件，此所謂兇器，其種類並無限
    制，凡客觀上足對人之生命、身體、安全構成威脅，具有危
    險性之兇器均屬之，且祇須行竊時攜帶此種具有危險性之兇
    器為已足，並不以攜帶之初有行兇之意圖為必要（最高法院
    79年度台上字第5253號判例意旨參照）。查被告所用以行竊
    之尖嘴鉗，係有相當硬度且尖銳之金屬器具，有相片附卷可
    稽，另其用以行竊之瑞士刀，衡情刀鋒銳利，客觀上顯均足
    對人之生命、身體、安全構成威脅並具有危險性，均屬兇器
    無誤。是核被告就事實欄一（一）、（二）所為，均係犯刑
    法第321 條第1 項第3 款之攜帶兇器竊盜罪，事實欄一（三
    ）所為，係犯同法第320 條第1 項之普通竊盜罪。至於起訴
    書犯罪事實欄雖記載被告所竊之上開電纜線係臺灣電力股份
    有限公司所有，然經本院囑託員警訪查結果，上開電纜線係
    被害人邱櫻桃所有乙節，有其筆錄附卷可稽，公訴意旨顯有
    誤會，附此敘明。又被告所犯上開3 罪，犯意各別，行為互
    殊，應予分論併罰。次查被告前有如事實欄所示之科刑及執
    行情形，有臺灣屏東地方法院檢察署刑案資料查註紀錄表、
    臺灣高等法院被告前案紀錄表各1 份附卷足憑，其於刑之執
    行完畢後5 年內，故意再犯
    本件有期徒刑之上開3 罪，均為累犯，均應依刑法第47條第
    1 項加重其刑。爰審酌被告前有竊盜前科，甫於96年7 月16
    日因減刑而執行完畢出獄，仍不思以己力賺取金錢，多次竊
    取他人財物，且素行不良，有臺灣高等法院被告前案紀錄表
    在卷可憑，惟念其坦承犯行，態度尚屬良好，被害人乙○○
    、丙○○、邱櫻桃均已領回失竊財物，有贓物認領保管單3
    張在卷可按，且所竊財物價值不高等一切情狀，各量處如主
    文所示之刑，並定其應執行之刑。末者，扣案之尖嘴鉗1 支
    係被告所有並用以竊取前開電纜線，業據被告供承不諱，應
    依刑法第38條第1 項第2 款規定宣告沒收，至扣案之美工刀
    2 把係被告遂行竊取電纜線犯行後，用以削去該電纜線外皮
    以取得裸銅線變賣之工具乙節，業經被告於本院供述明確，
    顯與其竊盜行為無直接關聯，另扣案之強力剪1 支，被告供
    稱其並未用以犯本案3 件竊盜案，公訴人亦無其他證據足證
    此強力剪與本案有何關聯性，依法自均不得宣告沒收；而被
    告用以竊取機車之瑞士刀1 把，雖係被告竊盜所用之物，然
    據被告警詢所供，其已經將之丟棄在屏東縣九如鄉之墓園附
    近草叢內（見警卷第4 頁），無法證明尚屬存在，為免生執
    行上之困擾，爰不予宣告沒收，均附此敘明。
據上論斷，應依刑事訴訟法第273 條之1 第1 項、第299 條第1
項前段，刑法第320 條第1 項、第321 條第1 項第3 款、第38條
第1 項第2 款、第47條第1 項、第51條第5 款，判決如主文。
本案經檢察官陳新君到庭執行職務。
中    華    民    國    97    年     4    月     2    日
                  刑事第五庭    法  官  陳秀慧
以上正本證明與原本無異。
如不服本判決應於收受本判決送達後十日內向本院提出上訴書狀
，其未敘述上訴理由者，並得於提起上訴後十日內向本院補提理
由書狀（均須按他造當事人之人數附繕本）「切勿逕送上級法院
」。
中    華    民    國    97    年    4     月    2     日
                                書記官  溫訓暖
附錄本案論罪科刑法條：
刑法第320條第1項
意圖為自己或第三人不法之所有，而竊取他人之動產者，為竊盜
罪，處五年以下有期徒刑、拘役或五百元以下罰金。
刑法第321條第1項第3款
犯竊盜罪而有左列情形之一者，處6 月以上、5 年以下有期徒刑
：
三  攜帶兇器而犯之者。


司法院資訊處製作；財團法人民間司法改革基金會備份。
